bg-BG: Текстура на повърхността за готвене: Комбиниран (половината гладка, половината релефна); Плоско/гладко; Двулицево (гладка и ребриста страна); Релефно; Релефно незалепващо покритие; Друго
it: Finitura della superficie di cottura: Combinazione (metà piatta, metà scanalata); Piatto/liscio; Reversibile (lati piatti e scanalati); Rigato; Antiaderente testurizzato; Altro
el: Υφή επιφάνειας μαγειρέματος: Συνδυασμός (μισή επίπεδη, μισή με ραβδώσεις); Επίπεδη/λεία; Αναστρέψιμη (λείες και ραβδωτές πλευρές); Ραβδωτή; Αντικολλητική με υφή; Άλλο
lt-LT: Kepimo paviršiaus tekstūra: Kombinuotas (pusė plokščio, pusė briaunoto); Plokščias/lygus; Apverčiamas (plokščios ir briaunuotos pusės); Raukšlėtas; Tekstūruotas nelimpantis paviršius; Kita
ko: 조리 표면 질감: 조합형(반은 평평하고 반은 융기된 형태); 평평하고 매끄러움; 양면 사용 가능(평면/그릴면); 돌기형; 텍스처 논스틱; 기타
pt-BR: Textura da superfície de cozimento: Combinação (metade plana, metade com ranhuras); Plano/liso; Reversível (lados lisos e com ranhuras); Com nervuras; Antiaderente texturizado; Outro
nb: Tekstur på matlagingsoverflaten: Kombinasjon (halv flat, halv riflet); Flat/glatt; Vendbar (flate og rillede sider); Med rygger; Teksturert non-stick; Annet
nl: Textuur van het kookoppervlak: Combinatie (half plat, half geribbeld); Plat/glad; Omkeerbaar (platte en geribbelde zijde); Geribbeld; Getextureerde antiaanbaklaag; Overig
vi: Kết cấu bề mặt nấu ăn: Kết hợp (một nửa phẳng, một nửa có gờ); Phẳng/nhẵn; Có thể sử dụng được cả hai mặt (mặt phẳng và mặt có gờ); Có gờ; Bề mặt chống dính vân nổi; Khác
en: Cooking surface texture: Combination (half flat, half ridged); Flat/smooth; Reversible (flat & ridged sides); Ridged; Textured non-stick; Other
sl-SI: Tekstura površine za kuhanje: Kombinacija (pol ravna, pol rebrasta); Ravno/gladko; Obrnljivo (ravne in rebraste stranice); Grebenjast; Teksturirano nelepljivo; Druga
hr-HR: Tekstura površine za kuhanje: Kombinacija (glatka i rebrasta polovica); Ravna/glatka; Reverzibilna (ravne i rebraste strane); S izbočinama; Teksturirana, protiv ljepljenja; Ostalo
tr: Pişirme yüzeyi dokusu: Kombinasyon (yarısı düz, yarısı oluklu); Düz/pürüzsüz; Çift taraflı (düz ve oluklu); Oluklu; Dokulu yapışmaz; Diğer
fr: Texture de la surface de cuisson: Combinée (moitié lisse, moitié striée); Plat/lisse; Réversible (lisse et striée); Strié; Revêtement antiadhésif texturé; Autre
de: Oberflächenstruktur der Kochfläche: Kombination (halb flach, halb geriffelt); Flach/glatt; Wendbar (glatte und geriffelte Seiten); Gerieft; Strukturierte Antihaftbeschichtung; Sonstiges
pl: Tekstura powierzchni do gotowania: Kombinowana (gładka i ryflowana); Gładka; Odwracalna (gładka / ryflowana); Ryflowana; Teksturowana nieprzywierająca; Pozostałe
hu: Főzőfelület textúrája: Kombináció (félig lapos, félig bordázott); Lapos/sima; Megfordítható (lapos és bordázott oldalak); Bordázott; Texturált, tapadásmentes; Egyéb
fi: Keittopinnan rakenne: Yhdistelmä (puoliksi tasainen, puoliksi uurrettu); Tasainen/sileä; Käännettävä (tasaiset ja uurretut sivut); Uurrettu; Kuvioitu tarttumaton; Muu
zh-CN: 烹饪面纹理: 组合式（半平面半纹理）; 平坦/光滑平面/光滑; 双面可用（平面与纹理面）; 棱纹; 不粘纹理; 其他
ja: 調理表面の質感: 組み合わせ（半分平面、半分凹凸面）; 平ら/滑らか; リバーシブル（平面と凹凸面）; 凹凸; テクスチャ加工ノンスティック; その他
cs: Struktura varné plochy: Kombinovaná (napůl plochá, napůl rýhovaná); Plochá/hladká; Oboustranná (plochá a rýhovaná strana); Drážkování; Texturovaná nepřilnavá; Jiné
ru: Текстура поверхности для приготовления пищи: Комбинированный (наполовину плоский, наполовину ребристый); Плоский/гладкий; Двусторонний (плоская и ребристая стороны); Рифленая; Текстурированное антипригарное покрытие; Другая
da: Kogeoverflades tekstur: Kombination (halvt flad, halvt rillet); Flad/glat; Vendbar (flade og rillede sider); Med riller; Tekstureret non-stick; Andet
sv: Matlagningsytans konsistens: Kombination (halv platt, halv räfflad); Platt/slät; Vändbar (platta och räfflade sidor); Räfflad; Texturerad non-stick-beläggning; Övrigt
ro-RO: Textura suprafeței de gătit: Combinat (jumătate netedă, jumătate striată); Netedă/lisă; Reversibilă (părți netede și striate); Striată; Antiadezivă texturată; Altele
th: พื้นผิวของเตาปรุงอาหาร: แบบผสม (ครึ่งเรียบ ครึ่งลายร่อง); แบน/ราบเรียบ; ใช้งานได้สองด้าน (ด้านเรียบและด้านมีลายร่อง); ร่องนูน; พื้นผิวกันติดแบบมีลวดลาย; อื่นๆ
es: Textura de la superficie de cocción: Combinación (mitad plana, mitad estriada); Plano/liso; Reversible (lados planos y estriados); Con crestas; Antiadherente texturizada; Otros
sk-SK: Textúra kuchynskej plochy: Kombinácia (polovica hladká, polovica vrúbkovaná); Hladký/rovný; Obojstranný (plochá a vrúbkovaná strana); Hrebeňový; Textúrovaný nepriľnavý povrch; Iné
zh-TW: 烹飪表面紋理: 組合式 (半平坦半紋路); 平坦/光滑; 雙面 (平坦面和紋路面); 棱紋; 紋理不沾黏; 其他
pt-PT: Textura da superfície de cozedura: Combinação (metade plana, metade com ranhuras); Plana/lisa; Reversível (lados lisos e com ranhuras); Estriado; Antiaderente texturizada; Outro